最高法院刑事判決　　　　　　　　　　　　　　　八十七年度台上字第四二四二號
　　上　訴　人　甲○○
右上訴人因行賄等罪案件，不服台灣高等法院中華民國八十七年三月十日第二審判決
（八十七年度上訴字第六二四號，起訴案號：台灣桃園地方法院檢察署八十六年度偵
字第六○八八號），提起上訴，本院判決如左：
    主  文
上訴駁回。
    理  由
本件上訴未聲明為一部上訴，依刑事訴訟法第三百四十八條第一項規定視為全部上訴
，合先敘明。
一、關於行賄部分：
按刑事訴訟法第三百七十七條規定，上訴於第三審法院，非以判決違背法令為理由，
不得為之。是提起第三審上訴，應以原判決違背法令為理由，係屬法定要件。如果上
訴理由狀並未依據卷內訴訟資料，具體指摘原判決不適用何種法則或如何適用不當，
或所指摘原判決違法情事，顯與法律規定得為第三審上訴理由之違法情形，不相適合
時，均應認其上訴為違背法律上之程式，予以駁回。本件上訴人甲○○上訴意旨略稱
：(一)、上訴人當時拿出新台幣（下同）二萬元置於桌上請警員坐下喝茶，二萬元是要
到分局代繳當日參與賭博者之罰金，並不是託警員代繳上訴人之罰金，絕無行賄之意
，原審不予採信，與上訴人之意思出入甚大。(二)、原審審判期日之傳票，於上訴人接
到管區派出所通知前往領取時已逾期，致無法出庭陳述。(三)、上訴人年邁又不識字，
缺少法律常識，在警訊筆錄中警員只要上訴人蓋章，又未告知筆錄內容，草率移送，
原審未盡調查能事即予判決，當然違背法令等語。
惟查採證認事係屬事實審法院之職權，苟其證據之取捨及犯罪事實之認定，並不違反
經驗法則及論理法則，即不容任意指為違法而執為適法之第三審上訴理由。原判決依
憑證人即至現場查獲賭博之警員許錦桐於第一審偵審中之證述，及卷附違反社會秩序
維護法案件現場紀錄，並扣案之現金二萬元等證據，參酌上訴人在警訊時之供述，為
綜合之判斷，認定上訴人有原判決事實欄所記載之行賄犯行，因而維持第一審關於變
更檢察官起訴法條而論上訴人以非依據法令從事公務之人員，亦非受公務機關委託承
辦公務之人，對於依據法令從事公務之人員，關於違背職務之行為，行求賄賂（累犯
）罪，處有期徒刑拾月，褫奪公權壹年，扣案之新台幣貳萬元沒收部分之判決，駁回
上訴人在第二審關於此部分之上訴，已詳其證據調查之結果及證據取捨並認定犯罪
事實之理由。對於上訴人所辯二萬元係為繳納賭博罰金之用云云，如何係諉卸之詞，
不足採信，亦已於判決理由內詳加說明指駁。並說明於法定刑度量處其刑並宣告褫奪
公權及沒收之理由。所為論斷均有卷存證據資料可資覆按。就形式上觀察，原判決並
無採證或認定事實違背經驗或論理法則，或有其他違背法令之情形。查原審八十七年
三月三日審判期日之傳票係採郵寄方式，已於七日就審期間前之八十七年二月二十日
分別寄存於上訴人住居所之管區警察機關（即桃園縣警察局龜山分局大林派出所及龜
山派出所），而合法送達於上訴人，有原審法院送達證書附卷可稽（見原審卷第十一
、十二頁），上訴人無正當理由遲誤該審判期日而不到庭，原審依法不待其陳述逕行
判決，並無不合，自不得因上訴人自己之過失，藉詞向寄存之警察機關實際領取傳票
時已逾期，致未到庭陳述，而執為適法之第三審上訴理由。至上訴人其餘對於原判決
已明白之論斷，仍就有無行賄犯意為單純事實之爭辯，並對所謂之警訊筆錄，於提起
第三審上訴後，始指摘伊並不認識字，在警訊筆錄簽名時，警員未告知筆錄內容云云
，顯非依據卷內資料對於原判決為具體違法之指摘，核與前述得為第三審上訴理由之
法定要件不相適合。其上訴為違背法律上之程式，應予駁回。
二、關於賭博部分：
按刑事訴訟法第三百七十六條所列各罪之案件，經第二審判決者，不得上訴於第三審
法院，法有明文。本件上訴人甲○○被訴賭博部分，原審係依刑法第二百六十八條論
處其連續意圖營利供給賭博場所罪刑，該罪核屬刑事訴訟法第三百七十六條第一款之
案件，依上開說明，既經第二審判決，自不得上訴於第三審法院，上訴人竟復提起上
訴，顯為法所不許。
據上論結，應依刑事訴訟法第三百九十五條前段，判決如主文。
中      華      民      國    八十七    年     十二     月      十      日
                              最高法院刑事第六庭
                                  審判長法官  董  明  霈
                                        法官  丁  錦  清
                                        法官  賴  忠  星
                                        法官  林  茂  雄
                                        法官  王  居  財
      右正本證明與原本無異
                                              書  記  官
中      華      民      國    八十七    年     十二     月     十八     日
